【裁判字號】    97,台上,177
【裁判日期】    970111
【裁判案由】    違反槍砲彈藥刀械管制條例
【裁判全文】
最高法院刑事判決              九十七年度台上字第一七七號
上  訴  人  甲○○
上列上訴人因違反槍砲彈藥刀械管制條例案件，不服台灣高等法
院中華民國九十六年八月十五日第二審判決（九十六年度上訴字
第二六六九號，起訴案號：台灣板橋地方法院檢察署九十五年度
偵字第四八六號），提起上訴，本院判決如下：
    主  文
上訴駁回。
    理  由
按刑事訴訟法第三百七十七條規定，上訴於第三審法院，非以判
決違背法令為理由，不得為之。是提起第三審上訴，應以原判決
違背法令為理由，係屬法定要件。如果上訴理由狀並未依據卷內
訴訟資料，具體指摘原判決不適用何種法則或如何適用不當，或
所指摘原判決違法情事，顯與法律規定得為第三審上訴理由之違
法情形，不相適合時，均應認其上訴為違背法律上之程式，予以
駁回。本件原判決撤銷第一審之科刑判決，改判論上訴人甲○○
以未經許可，持有可發射子彈具殺傷力之改造手槍，累犯罪，處
有期徒刑年陸月，併科罰金新台幣（下同）陸萬元，並諭知罰
金易服勞役之折算標準及為相關從刑之諭知。係依憑上訴人坦承
：於民國九十四年十一月二十七日十時許，在桃園縣新屋鄉○○
道附近，自綽號「阿源」之人取得扣案之改造槍枝等情不諱，及
卷附內政部警政署刑事警察局（下稱刑事警察局）九十四年十二
月九日刑鑑字第０九四０一八六九三八號槍彈鑑定書（記載：扣
案之改造手槍《含彈匣》，經鑑驗係由德國ＲＯＨＭ廠製九０型
口徑九ＭＭ金屬模型槍，換裝土造金屬槍管改造而成之改造手槍
，機械性能良好，可發射子彈具有殺傷力）、九十五年八月二十
四日刑鑑字第０九五００九二六五五號函（載明：扣案槍枝對活
豬做射擊測試結果，彈丸單位面積動能達二十四焦耳／平方公分
，足以穿入豬隻皮肉層；依據日本科學警察研究所之研究結果，
彈丸單位面積動能達二０焦耳／平方公分，則足以穿入人體皮肉
層等旨）等證據資料，而為論斷，已敘述其所憑之證據及認定之
理由。而以上訴人否認持有具殺傷力改造手槍犯行，辯稱：不知
該手槍具殺傷力云云，係飾卸之詞，無足採取，在理由內依憑調
查所得證據，詳加指駁；並說明：上訴人雖供認：扣案槍枝係向
綽號「阿源」之人取得云云，然究竟如何取得，上訴人先是供以
：「阿源」說最近不方便將槍帶在身上，故拜託伊保管；嗣後又
改稱：「阿源」說家裡急用，跟伊借兩萬多元，將槍寄放質押予
伊，「阿源」說是道具之模型槍，並無殺傷力各等語，前後供述
不一，已難採信。又上訴人既自承不知「阿源」之真實姓名及年
籍，亦無任何聯絡方法，竟會出借「阿源」二萬餘元，殊與常情
有違。再一般玩具模型槍至多價值數千元，倘扣案槍枝係玩具模
型槍，又如何能作為借款之擔保？況扣案槍枝係換裝土造金屬槍
管，與一般玩具模型槍亦有顯著差別，上訴人豈有不知之理，尤
以上訴人取得扣案槍枝後，係以黑襪子包裹，藏放於自用小客車
之駕駛座底下，益見上訴人明知扣案槍枝具有殺傷力之理由。從
形式上觀察，原判決並無違背法令之情形存在。上訴意旨略稱：
（一）扣案之槍枝係綽號「阿源」即本名吳裕源之人所有，且該
槍枝係不具殺傷力之玩具槍，乃上訴人陪同吳裕源至台北市北投
區○○○路○段一一七號之「上格」玩具槍店所購買。本案始終
未傳喚吳裕源到庭對質，亦疏未將彈匣送請鑑定，有證據調查未
盡之違誤。（二）吳裕源向上訴人借款二萬五千元，故將該不具
殺傷力之玩具槍交予上訴人保管，上訴人不知為何會變成有殺傷
力之改造槍。上訴人不懂槍枝，亦無此方面之前科紀錄，實係遭
吳裕源所欺矇，甚為冤枉。（三）本件應適用槍砲彈藥刀械管制
條例第十三條第二項之「未經許可轉讓槍砲彈藥之主要組成零件
」罪，原審論以同條例第八條第四項之「未經許可持有可發射子
彈具殺傷力之改造槍枝」罪，並非妥適等語。惟查：（一）按證
據之取捨及證據證明力之判斷，及事實有無之認定，係事實審法
院之職權，茍其取捨判斷與認定，並不違背論理法則及經驗法則
，即不容任意指為違法。原判決已就相關事證詳加調查論列，綜
合上訴人之供述，及刑事警察局之鑑定報告，參互斟酌判斷，資
為不利於上訴人之認定，並已說明其取捨判斷而得心證之理由；
所為之論斷，與證據法則無違，亦無適用法則不當之違法情形。
上訴意旨無非就原審採證認事之職權行使，專憑己見，泛言指摘
，再為事實上之爭執，並未依據卷內訴訟資料而為具體指摘，自
非合法之第三審上訴理由。（二）刑事訴訟法第三百七十九條第
十款所謂依法應於審判期日調查之證據，係指與待證事實有重要
關係，在客觀上顯有調查必要性之證據而言，故其範圍並非漫無
限制，必其證據與判斷待證事實之有無，具有關連性，得據以推
翻原判決所確認之事實，而為不同之認定，始足當之。若僅係枝
節性問題，或所證明之事項已臻明瞭，當事人聲請調查之證據，
僅在延滯訴訟，甚或就同一證據再度聲請調查，自均欠缺其調查
之必要性，原審未依聲請為無益之調查，皆無違法可言。原審既
認本案事證已明，並已說明上訴人所辯：扣案槍枝係「阿源」交
付質押欠款，伊不知具殺傷力云云，不足採取之理由，自係認並
無傳喚綽號「阿源」之人到庭，為無益調查之必要；又本件送請
內政部警政署刑事警察局鑑定之物，除扣案之改造手槍外，並包
含彈匣，有扣案槍枝之照片影本在卷可憑。上訴意旨指摘未將彈
匣一併送鑑定云云，即屬誤會，並非合法之第三審上訴理由。其
上訴違背法律上之程式，應予駁回。
據上論結，應依刑事訴訟法第三百九十五條前段，判決如主文。
中    華    民    國  九十七  年    一    月   十一   日
                      最高法院刑事第五庭
                          審判長法官  林  增  福
                                法官  張  清  埤
                                法官  陳  世  雄
                                法官  蔡  國  在
                                法官  王  居  財
      本件正本證明與原本無異
                                      書  記  官
中    華    民    國  九十七  年    一    月   十六   日
                                                      V


司法院資訊處製作；財團法人民間司法改革基金會備份。
